# 报表合并

提问人：294163060 时间：2018-03-11 10:48:54
请问版主，年中处置对子公司投资后，子公司上半年实现利润并入合并资产负债表中未分配利润吗

回答人：chenyiwei
既然将子公司年初至处置日期间的利润表并入合并报表，那么其相应的留存收益滚存影响必然也会影响未分配利润。但因为这部分留存收益属于子公司的处置日净资产，所以会影响合并报表层面的处置损益计算，而处置损益也是计入合并的留存收益，所以这里实际上有一种“一增一减”的效果，最终对期末留存收益的影响是固定的。